臺灣臺南地方法院刑事判決　　　　　　　95年度訴字第1286號
公　訴　人　臺灣臺南地方法院檢察署檢察官
被　　　告　戌○○
　　　　　　酉○○
　　　　　　癸○○
　　　　　　壬○○
　　　　　　辛○○
　　　　　　卯○○
　　　　　　己○○
　　　　　　甲○○
　　　　　　戊○○
　　　　　　丁○○
上列十人共同
選任辯護人　陳清白律師
被　　　告　丙○○　男　34歲.
　　　　　　　　　　身分證統一.
　　　　　　　　　　住臺南縣柳.
上列一人
選任辯護人　周進田　律師
被　　　告　未○○　男　54歲.
　　　　　　　　　　身分證統一.
　　　　　　　　　　住臺南縣仁.
上列一人
選任辯護人　杜婉寧　律師
被　　　告　辰○○　男　67歲.
　　　　　　　　　　身分證統一.
　　　　　　　　　　住臺南縣鹽.
上列一人
選任辯護人　黃溫信　律師
被　　　告　乙○○　女　51歲.
　　　　　　　　　　身分證統一.
　　　　　　　　　　住臺南縣柳.
上列被告等因違反廢棄物清理法等案件，經檢察官提起公訴（95
年度偵字第8458、11772號）後，聲請改依協商程序而為判決，
本院判決如下：
    主    文
戌○○、酉○○、癸○○、辛○○、卯○○、己○○、甲○○、
戊○○、丁○○、丙○○、未○○、辰○○、乙○○共同連續意
圖為自己不法之所有，以詐術使人將本人之物交付，各處有期徒
刑陸月，如易科罰金，均以銀元佰元即新臺幣玖佰元折算壹日
，均緩刑貳年，並均應向公庫支付新臺幣拾伍萬元。
壬○○共同連續意圖為自己不法之所有，以詐術使人將本人之物
交付，處有期徒刑月，如易科罰金，以銀元佰元即新臺幣玖
佰元折算壹日，緩刑貳年，並應向公庫支付新臺幣柒萬伍仟元。
    事實及理由
一、丑○○及寅○○○夫妻以從事販賣牛肉為業，庚○○於民國
    九十一年至九十四年七、八月期間受僱於巳○○載運牛隻，
    申○○則自九十四年七、八月間起受僱於庚○○運牛隻，戌
    ○○、酉○○、癸○○、壬○○、丙○○、辛○○、卯○○
    、己○○、甲○○、未○○、戊○○、丁○○、乙○○、辰
    ○○及午○○等人係臺南縣地區之養牛業者，戌○○並自九
    十三年間起僱用巳○○飼養牛隻，子○○則為雲林縣地區牛
    隻買賣業者 (丑○○、寅○○○、庚○○、巳○○、申○○
    、午○○、子○○等七人另由本院以通常程序而為判決)。
二、丑○○、寅○○○、庚○○、巳○○、申○○等人均未領有
    廢棄物清除、處理許可文件，又畜牧法第三十二條第一項規
    定：「未經屠宰衛生檢查．．．之屠體、內臟，不得供人食
    用或意圖供人食用而分切、加工、運輸、貯存或販賣。」，
    詎丑○○、寅○○○、庚○○、巳○○、申○○等人竟共同
    基於行事廢棄物清除、違反畜牧法及販賣斃死牛肉牟利意圖
    為自己不法所有之概括犯意聯絡；而戌○○、酉○○、癸○○、辛○○、卯○○、己○○、甲○○、戊○○、丁○○、
    丙○○、未○○、辰○○、乙○○、壬○○等十四人亦分別
    與丑○○、寅○○○、庚○○、巳○○、申○○等人共同基
    於違反畜牧法及販賣斃死牛肉牟利，意圖為自己不法所有之
    概括犯意聯絡，由巳○○與庚○○二人基於從事廢棄物清除
    之概括犯意聯絡，而自九十一年間起至九十四年七、八月間
    止，由巳○○指示庚○○駕駛巳○○所有之R6-7056號自用
    小貨車，連續向辛○○及己○○等人，以每隻新臺幣（下同
    ）三千元至六千元不等之價格收購斃死牛屍體（為事業廢棄
    物），或以一萬元至二萬餘元不等之價格收購無法站立或病
    危將死之牛隻，再以每頭牛隻加計一千五百元至二千元不等
    之價格（車資），載運至雲林縣北港鎮扶朝里七九之二五號
    ，販賣與丑○○及寅○○○夫妻，所得不法利益由巳○○與
    庚○○均分；庚○○並自九十四年七、八月間起，自行向壬○○、丙○○、辛○○、卯○○、己○○、甲○○、未○○
    、戊○○、丁○○、乙○○等人，連續以上開價格收購斃死
    牛屍體、無法站立或病危將死牛隻，載運販賣與丑○○及寅
    ○○○夫妻，又受戌○○、酉○○之委託，連續為戌○○、
    酉○○、癸○○載運斃死牛屍體、無法站立或病危將死之牛
    隻販賣與丑○○及寅○○○夫妻，庚○○則每頭牛隻向丑○○夫妻收取二千元之車資，上開載運牛隻行為，庚○○除親
    自載運外，另與申○○基於從事廢棄物清除之概括犯意聯絡
    ，由庚○○指使申○○，連續向上開養牛業者載運斃死牛屍
    體、無法站立或病危將死牛隻，交與丑○○及寅○○○夫妻
    ，所得不法利益，若由庚○○親自載運者，因所使用者係巳
    ○○所有之車號R6-7056號自用小貨車，由巳○○與庚○○
    均分，若係由申○○載運者，因係使用申○○所有之車輛載
    運，則庚○○每車次給與申○○一千二百元做為報酬。而戌
    ○○、酉○○、癸○○、壬○○、丙○○、辛○○、卯○○
    、己○○、甲○○、未○○、戊○○、丁○○、乙○○等人
    ，均明知未經屠宰衛生檢查之屠體、內臟，不得供人食用或
    意圖供人食用而分切、加工、運輸、貯存或販賣及可預見向
    渠購買斃死牛屍體、無法站立或病危將死牛隻者，極可能私
    宰後販賣供人食用而牟利，竟捨此不顧，仍與丑○○及寅○○○夫妻、庚○○共同基於違反畜牧法及意圖為自己不法所
    有之概括犯意聯絡，戌○○、酉○○二人連續委由庚○○或
    申○○載運，以上開價格直接將斃死牛屍體、無法站立或病
    危將死之牛隻販賣與丑○○及寅○○○夫妻，癸○○ (委由
    酉○○代為與庚○○聯絡處理)、壬○○、丙○○、辛○○
    、卯○○、己○○、甲○○、未○○、戊○○、丁○○、乙○○等人則連續將斃死牛屍體、無法站立或病危將死牛隻，
    以上開價格販賣與庚○○，再由庚○○或申○○載運交與丑
    ○○及寅○○○夫妻。又辰○○、午○○、子○○等人亦均
    明知未經屠宰衛生檢查之屠體、內臟，不得供人食用或意圖
    供人食用而分切、加工、運輸、貯存或販賣及可預見向渠購
    買斃死牛屍體、無法站立或病危將死牛隻者，極可能私宰後
    販賣供人食用而牟利，竟捨此不顧，仍與丑○○及寅○○○
    夫妻基於違反畜牧法及意圖為自己不法所有之概括犯意聯絡
    ，自九十四年間起，連續將渠所飼養之斃死牛屍體、無法站
    立或病危將死牛隻，以上開價格自行載運販賣與丑○○及寅
    ○○○夫妻。而丑○○與寅○○○夫妻二人則另基於從事廢
    棄物處理之概括犯意聯絡，自九十一年間起，在雲林縣北港
    鎮扶朝里七九之二五號，連續從事斃死牛屍體（為事業廢棄
    物）、無法站立或病危將死牛隻之私宰行為，並將所私宰之
    斃死牛肉或未經衛生檢查之牛肉，佯裝係健康合法之屠宰牛
    肉，連續以低於市價之價格，販賣與不知情之嘉義縣朴子市
    「潮洲牛雜湯」負責人潘順昌、雲林縣斗六市「陳家牛肉麵
    」負責人陳勝隆及其他綽號「宗仔」、「榮樹」業者，致使
    潘順昌等業者陷於錯誤，而支付貨款，並販賣供人食用，情
    節重大。嗣於九十五年五月二十五日上午十一時二十分許，
    經檢察官指揮法務部調查局臺南縣調查站、雲林縣憲兵隊及
    會同雲林縣政府違法屠宰聯合查緝小組，在雲林縣北港鎮扶
    朝里七九之二五號丑○○夫妻處查獲，並扣得三頭斃死牛屍
    體甫宰殺後之溫體牛肉五百十二公斤、私宰冷凍牛隻屠體一
    萬五千三百八十八公斤（以上已由雲林縣政府依畜牧法規定
    沒入銷毀）及丑○○所有，供販賣私宰牛肉所用之牛肉切割
    機一台、牛肉切片機一台。案經法務部調查局臺南縣調查站
    移送臺灣臺南地方法院檢察署檢察官偵查起訴。
三、證據：
  (一)被告戌○○、酉○○、癸○○、辛○○、卯○○、己○○、
    甲○○、戊○○、丁○○、丙○○、未○○、辰○○、乙○○、壬○○等人之自白；
  (二)共同被告丑○○、寅○○○、庚○○、巳○○、申○○之證
    述；
  (三)通訊監察譯文一份；
  (四)查獲現場照片十張；
  (五)扣案牛隻屠體一萬五千九百公斤(業經沒入銷毀)；
  (六)雲林縣政府九十五年八月十五日府農畜字第○九五○五○四
    七○九號函一份；
  (七)財團法人中央畜產會檢驗報告一份。
四、本件經檢察官與被告戌○○、酉○○、癸○○、辛○○、卯
    ○○、己○○、甲○○、戊○○、丁○○、丙○○、未○○
    、辰○○、乙○○、壬○○等十四人於審判外達成協商之合
    意，且被告等人均已認罪，其合意內容為：
  (一)被告戌○○、酉○○、癸○○、辛○○、卯○○、己○○、
    甲○○、戊○○、丁○○、丙○○、未○○、辰○○、乙○○等十三人願受科刑範圍為有期徒刑六月，如易科罰金以銀
    元三百元即新臺幣九百元折算壹日，均緩刑二年之宣告，並
    均應向公庫支付新臺幣拾伍萬元。
  (二)被告壬○○願受科刑範圍為有期徒刑三月，如易科罰金以銀
    元三百元即新臺幣九百元折算壹日，緩刑二年之宣告，並應
    向公庫支付新臺幣柒萬伍仟元。
  經查，上開協商合意並無刑事訴訟法第四百五十五條之四第一
  項所列之情形，檢察官聲請改依協商程序而為判決，洵屬合法
  ，本院爰不經言詞辯論，於協商合意範圍內為協商判決如主文
  所示。
五、應適用之法條：刑事訴訟法第四百五十五條之四第二項、第
    四百五十五條之八，畜牧法第三十八條第二項、第一項第三
    款，刑法第十一條前段、第二條第一項前段、第二十八條、
    （修正施行前）第五十六條、第三百三十九條第一項、（修
    正施行前）第五十五條、(修正施行前)第四十一條第一項前
    段、第七十四條第一項第一款、第二項第四款，刑法施行法
    第一條之一，罰金罰鍰提高標準條例第二條，現行法規所定
    貨幣單位折算新臺幣條例第二條，判決如主文。
六、本判決除有刑事訴訟法第四百五十五條之四第一項第一款、
    第二款、第四款、第六款、第七款所定情形之一，或違反同
    條第二項規定者外，不得上訴。
七、如不服本件判決，且無前項不得上訴之情形，得自收受判決
    送達之日起十日內，向本院提出上訴書狀，上訴於第二審法
    院。
中　　華　　民　　國　　96　　年　　1　　月　　3　　日
                  刑事第二庭  審判長  法  官　蘇義洲
                                      法  官  洪士傑
                                      法  官  徐文瑞
以上正本證明與原本無異。
                                      書記官  李佩珊
中　　華　　民　　國　　96　　年　　1　　月　　3　　日
論罪之法條全文：
畜牧法第38條：
有下列情形之一者，處新臺幣十萬元以上五十萬元以下罰鍰：
一、違反第十二條之一規定，擅自推廣、利用未經田間試驗、生
    物安全性評估涉及遺傳物質轉置之種畜禽或種原者。
二、違反第二十九條第一項規定，擅自於屠宰場外屠宰或其屠宰
    未經依同條第二項規定檢查者。
三、違反第三十二條第一項規定，將未經屠宰衛生檢查或經檢查
    為不合格之屠體或內臟供人食用或意圖供人食用而分切、加
    工、運輸、貯存或販賣者。
四、擅自變更或偽造第三十二條第四項所定之屠宰衛生檢查合格
    標誌者。
五、違反第三十七條規定，製造或輸入不符合國家標準 (CNS)之
    乳製品者。
有前項各款情形之一，情節重大或一年內再犯者，處三年以下有
期徒刑或併科新臺幣三十萬元以下罰金。
因執行業務犯前項之罪者，除依該項規定處罰其行為人外，對僱
用該行為人之法人或自然人，亦科以前項之罰金。
有第一項第三款情形時，主管機關得對該等屠體、內臟予以沒入
。
中華民國刑法第339條
意圖為自己或第三人不法之所有，以詐術使人將本人或第三人之
物交付者，處5年以下有期徒刑、拘役或科或併科1千元以下罰金
。
以前項方法得財產上不法之利益或使第三人得之者，亦同。
前二項之未遂犯罰之。
